examples/apertium-bua.bua.lexc
!!!!!!!!!!!!!!!!!!!!!!!!!!!!!!!!!!!!!!!!!!!!!!!!!!!!!!!!!!!!!!!!!!!!!!!!!!!!!!!

!!!!!!!!!!!!!!!!!!!!!!!!!!!!!!!!!!!!!!!!!!!!!!!!!!!!!!!!!!!!!!!!!!!!!!!!!!!!!!!

Multichar_Symbols

%<n%>              ! Имя существительное
%<np%>
%<nom%>
%<sym%>
%<disc%>
%<aux%>
%<postadv%>

%<acc%>
%<dat%>
%<gen%>
%<com%>
%<ins%>
%<attr%>
%<abl%>
%<ij%>

%<v%>
%<iv%>
%<tv%>
%<vaux%>

%<caus%>
%<coop%>
%<pass%>

%<neg%>
%<impf%>
%<evid%>
%<past%>
%<prsc%>
%<prog%>
%<ifi%>
%<aor%>
%<hab%>
%<opt%>
%<vol%>

%<gpr_past%>
%<gpr_qual%>
%<gpr_fut%>
%<gpr_hab%>
%<gpr_pot%>
%<gpr_impf%>

%<ger_past%>
%<ger%>

%<prc%>

%<gna%>
%<gna_cond%>
%<gna_prog%>
%<gna_conc%>
%<gna_perf%>

%<qnt%>
%<dem%>
%<ind%>
%<ref%>

%<qst%>

%<px3sg%>

%<ant%>
%<cog%>
%<pat%>
%<top%>
%<al%>

%<m%>
%<f%>
%<mf%>

%<prn%>
%<pers%>
%<p1%>
%<p2%>
%<p3%>
%<sg%>
%<pl%>
%<sp%>

%<px1sg%>
%<px2sg%>
%<px3sg%>
%<px1pl%>
%<px2pl%>
%<px3pl%>


%<cop%>

%<adj%>

%<det%>

%<num%>
%<ord%>
%<dist%>

%<adv%>

%<cnjcoo%>
%<cnjadv%>

%<post%>

%<subst%>

%<np%>
%<top%>

%<itg%>

%<refl%>

%<imp%>


! Punctuation
%<sent%>      ! Sentence marker
%<guio%>      ! Hyphen
%<cm%>        ! Comma
%<apos%>      ! Apostrophe
%<rquot%>     ! Quote marker (right hand side)
%<lquot%>     ! Quote marker (left hand side)
%<rpar%>      ! Parenthetical marker (right hand side)
%<lpar%>      ! Parenthetical marker (left hand side)


! Archiphonemes
%{A%}
%{O%}
%{U%}
%{г%}
%{i%}         ! i / 0
%{ң%}
%{б%}         ! б / м / 0
%{н%}
%{м%}         ! м / 0
%{и%}
%{й%}
%{D%}

%{ъ%}
%{ь%}

%{☭%}

% 


LEXICON Root

Nouns ;
Verbs ;
Adjectives ;
Adverbs ;
Conjunctions ;
Determiners ;
Punctuation ;
Postpositions ;
Pronouns ;
Numerals ;
Barbarisms ;
Miscellaneous ;   ! "частицы"
Interjections ;
Proper ;
Missing ; 

!!!!!!!!!!!!!!!!!!!!!!!!!!!!!!!!!!!!!!!!!!!!!!!!!!!!!!!!!!!!!!!!!!!!!!!!!!!!!!!

LEXICON CLIT

%+шье%<postadv%>:%>шье # ;
# ;

LEXICON COPULA

%+э%<cop%>: V-FINITE-PERS-12 ; 

LEXICON COP-PRED

COPULA ;
CLIT ;

LEXICON POSSESSIVE-COMMON

COP-PRED ;
%<px1sg%>:%>%{м}%ни COP-PRED ;
%<px1sg%>:%>м COP-PRED ; ! Dir/LR
%<px2sg%>:%>шни COP-PRED ;
%<px2sg%>:%>ш COP-PRED ;
%<px3sg%>:%>нь COP-PRED ;
%<px1pl%>:%>%{м%}най COP-PRED ;
%<px1pl%>:%>%{и%}%{м%}най COP-PRED ; ! Dir/LR  !  FIXME: республикымнай
%<px2pl%>:%>тнай COP-PRED ;

LEXICON POSSESSIVE

%<refl%>:%>%{г%}%{A%}%{A%} COP-PRED ;
POSSESSIVE-COMMON ;

LEXICON POSSESSIVE-н

%<refl%>:%>нг%{A%}%{A%} COP-PRED ;
POSSESSIVE-COMMON ;

LEXICON CASES-COMMON

%<com%>:%>т%{A%}й POSSESSIVE ;                 ! -тай, -тэй, -той
%<dat%>:%>%{D%}%{A%} POSSESSIVE ;              ! -да, -до, -дэ, -та, -то, -тэ
%<dat%>%<attr%>:%>%{D%}%{A%}хи # ;         
%<dat%>:%>%{и%}д POSSESSIVE ;                  ! FIXME: Dialect form ? Түмүрид/Түмүр
%<ins%>:%>%{A%}%{A%}р POSSESSIVE ;             ! -аар, -ээр, -оор, -өөр, -гаар, -гээр, -гоор, -гөөр
%<ins%>:%>%{A%}р # ;                           ! Err/Orth
%<abl%>:%>һ%{A%}%{A%} POSSESSIVE ;             ! -һaа, -һээ, -һоо, -һөө
%<abl%>:%>һ%{A%} # ;                           ! Err/Orth
%<abl%>:%>һ%{A%}%{A%}р # ;                     ! Err/Orth
%+руу%<post%>:%>руу # ;                        ! Err/Orth

LEXICON CASES-PL 

%<nom%>: COP-PRED ; 
%<acc%>:%>%{и%}е POSSESSIVE ;                  ! -иие, -е, -гиие
%<gen%>:%>%{A%}й POSSESSIVE-н ; 
%<gen%>%<subst%>%<nom%>:%>%{A%}йхи # ; 
CASES-COMMON ; 

LEXICON CASES-N1

%<acc%>:%>%{и%}е POSSESSIVE ;                 ! -иие, -е, -гиие
%<acc%>:%>%{и%}ие POSSESSIVE ;                ! -иие, -е, -гиие     ! FIXME: хүниие/хатарые
%<acc%>:%>и POSSESSIVE ;                      ! FIXME: Colloquial? Тамминэни/Тамминэн ! Dir/LR
%<acc%>:%>ы POSSESSIVE ;                      ! FIXME: Colloquial? Тамминэни/Тамминэн ! Dir/LR
%<gen%>:%>%{A%}й POSSESSIVE-н ; 
%<gen%>:%>%{г%}%{A%}й POSSESSIVE-н ;            ! FIXME: Check this Дамдиновагай/Дамдинова
%<gen%>%<subst%>%<nom%>:%>%{г%}%{A%}йхи # ; 
CASES-COMMON ; 

LEXICON CASES-N2

%<acc%>:%>%{и%}е POSSESSIVE ;                  ! -иие, -е, -гиие
%<gen%>:%>%{и%}н POSSESSIVE ; 
%<gen%>:%>%{и%}нь # ;                           ! FIXME: This is probably wrong
CASES-COMMON ; 

LEXICON CASES-N3

%<acc%>:%>%{и%}е POSSESSIVE ;                  ! -иие, -е, -гиие
%<gen%>:н%>%{A%}й POSSESSIVE-н ; 
%<gen%>:%>%{A%}й POSSESSIVE-н ;                ! FIXME: хөөрөөн/хөөрөөнэй
%<gen%>%<subst%>%<nom%>:%>%{A%}йхи # ; 
:н CASES-COMMON ; 
: CASES-COMMON ;                               ! FIXME: эхин/эхитэй

LEXICON SUBST-N1 

%<nom%>: POSSESSIVE ;
CASES-N1 ; 

LEXICON SUBST-N2

%<nom%>: POSSESSIVE ;
CASES-N2 ; 

LEXICON SUBST-N3

%<nom%>:н POSSESSIVE ;
CASES-N2 ; 

LEXICON N1                                       ! -C, -(н)UUд, -Aй

%<n%>: SUBST-N1 ;
%<n%>%<pl%>:%>%{н%}%{U%}%{U%}д CASES-PL ;

LEXICON N2                                       ! -V, -нUUд, -иин

%<n%>: SUBST-N2 ;
%<n%>%<pl%>:%>н%{U%}%{U%}д CASES-PL ;

LEXICON N3                                       ! -н*, -д, -Aй

%<n%>%<nom%>:н  COP-PRED ; 
%<n%>%<nom%>:  POSSESSIVE ;           ! Dir/LR
%<n%>: CASES-N3  ; 
%<n%>%<pl%>:%>д CASES-PL ;

LEXICON N4                                       ! -X, -нар, -Aй

%<n%>: SUBST-N1  ; 
%<n%>%<pl%>:%>н%{A%}р CASES-PL ;

LEXICON N5                                       ! -р, -нар, -Aй

%<n%>%<nom%>:р  POSSESSIVE ; 
%<n%>:р CASES-N1 ; 
%<n%>%<pl%>:%>д CASES-PL ;

LEXICON N6                                       ! -ь, -нUUд, -иин

%<n%>:ь SUBST-N2 ;
%<n%>%<pl%>:ь%>н%{U%}%{U%}д CASES-PL ;
%<n%>: SUBST-N2 ;                       ! Dir/LR
%<n%>%<pl%>:%>н%{U%}%{U%}д CASES-PL ;   ! Dir/LR

LEXICON N7                                       ! -V, -д, -иин

%<n%>%<nom%>:  POSSESSIVE ; 
%<n%>: CASES-N2 ; 
%<n%>%<pl%>:%>д CASES-PL ;

LEXICON N8                                       ! -V, -UUд, -Aй

%<n%>%<nom%>:т%{☭%}  POSSESSIVE ; 
%<n%>:т%{☭%} CASES-N2 ; 
%<n%>%<pl%>:%{☭%}%>д CASES-PL ;




!!!!!!!!!!!!!!!!!!!!!!!!!!!!!!!!!!!!!!!!!!!!!!!!!!!!!!!!!!!!!!!!!!!!!!!!!!!!!!!

!!!

LEXICON NP-COG-MF-1

%<np%>%<cog%>%<mf%>: SUBST-N1 ;
%<np%>%<cog%>%<mf%>%<pl%>:%>т%{A%}н SUBST-N1 ;

LEXICON NP-COG-MF-2

%<np%>%<cog%>%<mf%>: SUBST-N2 ;
%<np%>%<cog%>%<mf%>%<pl%>:%>т%{A%}н SUBST-N1 ;

LEXICON NP-COG-OV

%<np%>%<cog%>%<m%>: SUBST-N1 ;
%<np%>%<cog%>%<m%>%<pl%>:%>т%{A%}н SUBST-N1 ;
%<np%>%<cog%>%<f%>:а SUBST-N1 ;

LEXICON NP-COG-IN

%<np%>%<cog%>%<m%>: SUBST-N1 ;
%<np%>%<cog%>%<m%>%<pl%>:%>т%{A%}н SUBST-N1 ;
%<np%>%<cog%>%<f%>:а SUBST-N1 ;

LEXICON NP-PAT-VICH

%<np%>%<pat%>%<m%>:вич SUBST-N1 ;
%<np%>%<pat%>%<f%>:вна SUBST-N1 ;

LEXICON NP-ANT-F-1

%<np%>%<ant%>%<f%>: SUBST-N1 ;

LEXICON NP-ANT-F-2

%<np%>%<ant%>%<f%>: SUBST-N2 ;

LEXICON NP-ANT-M-1

%<np%>%<ant%>%<m%>: SUBST-N1 ;

LEXICON NP-ANT-M-2

%<np%>%<ant%>%<m%>: SUBST-N2 ;

LEXICON NP-AL-1

%<np%>%<al%>: SUBST-N1 ;

LEXICON NP-AL-2

%<np%>%<al%>: SUBST-N2 ;

LEXICON NP-AL-PL

%<np%>%<al%>%<pl%>: CASES-PL ;


LEXICON NP-AL-ABBR-1

%<np%>%<al%>%<nom%>: # ;
%<np%>%<al%>%<gen%>:%>-%{г%}%{A%}й # ;

LEXICON NP-TOP-1

%<np%>%<top%>: SUBST-N1 ;
%<np%>%<top%>%<pl%>:%>%{н%}%{U%}%{U%}д CASES-PL ;

LEXICON NP-TOP-2

%<np%>%<top%>: SUBST-N2 ;
%<np%>%<top%>%<pl%>:%>н%{U%}%{U%}д CASES-PL ;

LEXICON NP-TOP-3

%<np%>%<top%>: SUBST-N3 ;
%<np%>%<top%>%<pl%>:%>д CASES-PL ;

LEXICON NP-TOP-ABBR-1

%<np%>%<top%>%<nom%>:  # ; 
%<np%>%<top%>%<gen%>:%>%-%{г%}%{A%}й # ; 

LEXICON GER-SUBST-N2 

SUBST-N2 ; 
%<pl%>:%>д CASES-PL ; 

LEXICON Nouns
аха:аха N4 ; ! "братан"
эхэ:эхэ N4 ; ! "женщина"
нүхэр:нүхэ N5 ; ! "друг"
үнэгэн:үнэгэн N1 ; ! ""
шулуун:шулуу N3 ; ! "stone"
агаар:агаар N1 ; ! "air"
хэмжээ:хэмжээ N2 ; ! "measure, size"
эрхилэгшэ:эрхилэгшэ N7 ; ! "boss, leader"
наһан:наһа N3 ; ! "age, life"
шанар:шанар N4 ; ! "quality"
бэе:бэе N2 ; ! "һealtһ, body, person"
алхам:алхам N1 ; ! "step"
буляалдаан:буляалдаа N3 ; ! "figһt, dispute"
ветеринар:ветеринар N4 ; ! "vet"
хүгшэн:хүгшэ N3 ; ! "old person"
һурагша:һурагша N7 ; ! "pupil, student"
арһа:арһа N2 ; ! "fur, skin"
аша²:аша N4 ; ! "grandcһild"
автор:автор N1 ; ! "autһor"
сурбалжалагша:сурбалжалагша N7 ; ! "family witһ many cһildren"
тура:тура N2 ; ! "slimness, һunger"
артистнар:артистнар N4 ; ! "artist"
түрүүлэгшэ:түрүүлэгшэ N7 ; ! "һead, leader"
жээрэб:жээрэб N1 ; ! "lot"
аяга:аяга N2 ; ! "bowl, cup"
саг:саг N4 ; ! "һour, time"
химгадалгагша:химгадалгагша N7 ; ! ""
харилсаан:харилсаа N3 ; ! "relations, relationsһip"
нүхэсэл:нүхэсэл N1 ; ! "companion"
буулгагша:буулгагша N7 ; ! "correspondence"
эдэбхи:эдэбхи N2 ; ! "initiative, activity"
хүйһэн:хүйһэ N3 ; ! "belly button"
ажал:ажал N1 ; ! "work"
тоо:тоо N2 ; ! "number, digit, amount, count"
хүсэн:хүсэ N3 ; ! "power, strengtһ"
факультет:факульте N8 ; ! "faculty"
лауреат:лауреа N8 ; ! "nominee"
интернет:интерне N8 ; ! "internet"
институт:институ N8 ; ! "institute"
билет:биле N8 ; ! "ticket"
университет:университе N8 ; ! "university"
жизель:жизел N6 ; ! "giselle"
сентябрь:сентябр N6 ; ! "September"
лагерь:лагер N6 ; ! "camp"
любовь:любов N6 ; ! "love"
июнь:июн N6 ; ! "June"
кинофестиваль:кинофестивал N6 ; ! "film festival"
гастроль:гастрол N6 ; ! "tour"
LEXICON Proper
Джейн:Джейн NP-ANT-F-1 ; ! "Jane"
Сагаалган:Сагаалган NP-COG-MF-1; ! ""
Адабашьян:Адабашьян NP-COG-MF-1; ! ""
Митрошкин:Митрошкин NP-COG-IN ; ! ""
Александр:Александр NP-ANT-M-1 ; ! "Alexander"
Афганистан:Афганистан NP-TOP-1 ; ! "Afghanistan"
Ева:Ева NP-ANT-F-2 ; ! "Eva"
Катя:Катя NP-ANT-F-2 ; ! "Katya"
Матикайнэн:Матикайнэн NP-COG-MF-1; ! "Mattikainen"
Пекка:Пеккэ NP-ANT-M-2 ; ! "Pekka" ! Dir/LR
Португал:Португал NP-TOP-1 ; ! "Portugal"
Сибирь:Сибирь NP-TOP-2 ; ! "Siberia"
Тамминэн:Тамминэн NP-COG-MF-1; ! "Tamminen"
Арсалан:Арсалан NP-ANT-M-1 ; ! ""
Баранов:Баранов NP-COG-OV ; ! "Baranov"
Гутапов:Гутапов NP-COG-OV ; ! "Gutapov"
Хамарханов:Хамарханов NP-COG-OV ; ! "Kһamarkһanov"
Секретаревич:Секретаре NP-PAT-VICH ; ! ""
Дамдинович:Dамдино NP-PAT-VICH ; ! "" ! Dir/LR
Борисович:Борисо NP-PAT-VICH ; ! ""
Иванович:Ивано NP-PAT-VICH ; ! ""
Хандуевич:Хандуе NP-PAT-VICH ; ! ""
Путкинотко:Путкинотко NP-AL-2 ; ! ""
Путкинотко:Путкинооткэ NP-AL-2 ; ! "" ! Dir/LR
Гостелерадиокомпани:Гостелерадиокомпани NP-AL-2 ; ! ""
Борголов:Борголов NP-COG-OV ; ! ""
Валентина:Валентина NP-ANT-F-2 ; ! ""
Информ:Информ NP-AL-1 ; ! ""
Гран-при:Гран-при NP-AL-2 ; ! ""
Лариса:Лариса NP-ANT-F-2 ; ! ""
Пакистан:Пакистан NP-TOP-1 ; ! ""
Протасов:Протасов NP-COG-OV ; ! ""
Пушкин:Пушкин NP-COG-MF-1; ! ""
Ринчинович:Ринчино NP-PAT-VICH ; ! ""
Болхоев:Болхоев NP-COG-OV ; ! ""
Булат:Булат NP-ANT-M-1 ; ! ""
Евгения:Евгения NP-ANT-F-2 ; ! ""
Москва:Москва NP-TOP-2 ; ! ""
Захаамна:Захаамна NP-TOP-2 ; ! ""
Юрөө:Юрөө NP-ANT-M-2 ; ! ""
Хурамхаан:Хурамхаан NP-TOP-1 ; ! ""
Хэжэнгэ:Хэжэнгэ NP-TOP-2 ; ! ""
ГИТИС:ГИТИС NP-AL-ABBR-1 ; ! ""
ФМ:ФМ NP-AL-ABBR-1 ; ! ""
СССР:СССР NP-TOP-ABBR-1 ; ! ""
США:США NP-TOP-ABBR-1 ; ! ""
Бальжинима:Бальжинима NP-ANT-M-2 ; ! ""
Андрей:Андрей NP-ANT-M-1 ; ! ""
Ринчино:Ринчино NP-ANT-M-2 ; ! ""
Ноёхон:Ноёхон NP-ANT-M-1 ; ! ""
Минжур:Минжур NP-ANT-M-1 ; ! ""
Цыпелма:Цыпелма NP-ANT-F-1 ; ! ""
Цыпелмаа:Цыпелмаа NP-ANT-F-1 ; ! ""
Алина:Алина NP-ANT-F-2 ; ! ""
Цыцык:Цыцык NP-ANT-F-1 ; ! ""
СМИ:СМИ NP-AL-ABBR-1 ; ! ""
Большой:Большой NP-AL-1 ; ! ""
Дон:Дон NP-AL-1 ; ! ""
Сингх:Сингх NP-AL-1 ; ! ""
Сакья:Сакья NP-ANT-M-2 ; ! ""
Гаутамаа:Гаутамаа NP-COG-MF-2 ; ! ""
Винчи:Винчи NP-COG-MF-2 ; ! ""
Шишкин:Шишкин NP-COG-MF-1 ; ! ""
Морихиро:Морихиро NP-COG-MF-2 ; ! ""
Лангхау:Лангхау NP-COG-MF-2 ; ! ""
Зүлхэ:Зүлхэ NP-AL-2 ; ! ""
Алас-Дурна:Алас-Дурна NP-TOP-2 ; ! ""
Гашей:Гашей NP-TOP-1 ; ! ""
Москва:Москва NP-TOP-2 ; ! ""
Анужд:Анужд NP-AL-1 ; ! ""
Будаина:Будаина NP-AL-2 ; ! ""
Еши:Еши NP-ANT-M-2 ; ! ""
Алташан:Алташа NP-TOP-3 ; ! ""
Хэрэн:Хэрэн NP-TOP-1 ; ! ""
Монголшууд:Монголшууд NP-AL-PL ; ! ""
Могоолнууд:Могоолнууд NP-AL-PL ; ! ""
зандин:зандин NP-AL-1 ; ! "Zandin"
LEXICON Missing
һуу%<v%>%<iv%>%<ger%>:һуха GER-SUBST-N2 ; 
өөһэн%<prn%>%<ref%>%<acc%>:өөһэнөө POSSESSIVE ;
үүдэн%<n%>%<acc%>:үүдээ POSSESSIVE ;
байгуулагда%<n%>%<gen%>:байгуулагданхай POSSESSIVE ;
химгадал%<n%>%<gen%>:химгадалгын POSSESSIVE ;
толгой%<n%>%<ins%>:толгойгороо POSSESSIVE ;
бариса%<n%>%<dat%>:барисаата POSSESSIVE ;
шада%<v%>%<iv%>%<ger%>%<acc%>:шадахаяа POSSESSIVE ; 
